臺灣士林地方法院民事判決
110年度訴字第1704號
原      告  鄧玉琴  
被      告  呂雕龍  

上列當事人間請求損害賠償事件，本院於民國111年4月27日言詞
辯論終結，判決如下：
    主  文
原告之訴及假執行之聲請均駁回。
訴訟費用由原告負擔。
    事  實  及  理  由
一、本件原告未於民國111年4月27日言詞辯論期日到場，其雖前
    於同年月4日具狀，表示其因有疑似新冠肺炎症狀之感冒、
    流鼻水、咳嗽等情形，致無法於前開期日到庭，爰請病假，
    要在家中自主健康管理云云，然查其係於期日前20幾日具狀
    ，並親自前往本院遞送前開請假狀，此觀該書狀上具狀日及
    本院收文戳章日期即明，又其亦未檢附罹有所陳相關病症之
    證明，實難認其有民事訴訟法第386條第2款所定於言詞辯論
    期日不到場之正當理由，此外，亦查無其有同法條第1款、
    第3款及第4款所列情形，爰依被告之聲請，由其一造辯論而
    為判決。
二、原告起訴主張：伊於108年12月19日8時55分許至被告所任職
    之臺北市政府警察局內湖分局港墘派出所（下稱港墘派出所
    ）報案鑰匙失竊，由被告受理，兩造因就案情過程、報案三
    聯單、案由及警詢筆錄繕打方式等事項溝通不良，被告竟基
    於傷害之犯意，徒手抓伊之右手臂，伊因此受有右手小拇指
    與上臂持續疼痛等傷害（下稱系爭傷害），被告雖於伊提告
    、經臺灣士林地方檢察署（下稱士林地檢署）以109年度偵
    字第11200號傷害案件（下稱系爭傷害偵查案件）偵辦之庭
    訊中，否認有傷害伊之犯行，然卻曾以手機簡訊向伊道歉，
    並於110年7月26日在本院民事法庭外再次向伊道歉，顯見被
    告確實有前揭抓傷伊之行為，而伊受系爭傷害，迄今仍會劇
    烈疼痛，並受有勞動能力減損新臺幣（下同）60萬元、住院
    費用8,420元、醫院醫藥費2萬1,740元、交通費2,550元、國
    民年金及全民健康保險費2萬8,637元、法務部行政執行署保
    費、滯納金、利息與執行必要費用1,017元，及因右手受傷
    ，關門時弄壞的裝鎖費用2,200元、配鎖費用200元，與精神
    慰撫金5,236元等損害（下稱系爭損害）共計67萬元，爰依
    民法侵權行為法律關係，請求被告如數賠償等語。並聲明：
    ㈠被告應給付原告67萬元，及自108年12月23日起至清償日止
    ，按週年利率5%計算之利息。㈡願供擔保，請准宣告假執行
    。
三、被告則以：伊否認有於108年12月19日抓傷原告之行為，原
    告據以對伊提出傷害告訴之系爭傷害偵查案件，業經檢察官
    對伊為不起訴處分。又縱本院認伊有抓原告手臂之行為，然
    依原告所檢具之醫療單據，其病因有右手肘挫傷、上背部及
    右肩挫拉傷或肌腱炎等，患部不一，且距發生時間均有數月
    之隔，難認為伊行為所致。另縱本院認伊有徒手抓握原告手
    臂行為，且因此使原告成傷，然衡諸常理，亦難以想像將肇
    致原告疼痛難耐長達2年未痊癒，而受共計67萬元之系爭損
    害。至伊固於109年11月3日、同年12月1日以手機簡訊向原
    告道歉，然係針對原告另提告伊於108年12月19日報案失竊
    鑰匙當日，尚有以「『起肖』、『幹』、『幹你娘機掰』、『妳怎
    麼不去死、現在可以滾了、妳以後不要再來了』」等語辱罵
    原告之妨害名譽犯行，希望與原告和平協商，盼原告撤回該
    部分告訴，而伊於110年7月26日本院另案審理兩造上揭妨害
    名譽民事賠償事件當天庭外向原告道歉，亦係針對伊開侮辱
    原告之妨害名譽行為道歉，均非承認有抓傷原告之行為等語
    ，資為抗辯。並聲明：原告之訴及假執行之聲請均駁回。
四、原告主張其於108年12月19日遭被告抓傷，致受有系爭損害
    ，被告應負侵權行為賠償賠償責任，給付其67萬元本息，然
    為被告所否認，並以前詞置辯。經查：
㈠、按因故意或過失，不法侵害他人之權利者，負損害賠償責任
    ；不法侵害他人之身體或健康者，對於被害人因此喪失或減
    少勞動能力或增加生活上之需要時，應負損害賠償責任；不
    法侵害他人之身體、健康、名譽、自由、信用、隱私、貞操
    ，或不法侵害其他人格權而情節重大者，被害人雖非財產上
    之損害，亦得請求賠償相當之金額。民法第184條第1項前段
    段、第193條第1項、第195條第1項前段分別定有明文。又按
    當事人主張有利於己之事實者，就其事實有舉證之責任，民
    事訴訟法第277條前段定有明文。是主張侵權行為損害賠償
    請求權之人，應就侵權行為之成立要件事實，負舉證責任。
    本件原告主張其對被告有前開規定之侵權行為損害賠償請求
    權，自應就其主張被告有抓握其手臂之行為，及該行為因此
    使其受有系爭傷害等侵權行為要件事實，負舉證之責任。另
    按民事訴訟如係由原告主張權利者，應先由原告負舉證之責
    ，若原告不能先舉證證實自己之主張為真實，則被告就其抗
    辯事實，即令不能舉證，或其所舉證據尚有疵累，亦應駁回
    原告之請求，此為舉證責任分配之當然結果（最高法院58年
    度台上字第1414號判決要旨參照）。　
㈡、原告主張被告於108年12月19日抓握其手臂，使其受有系爭傷
    害，固提出108年12月19日、110年7月26日錄音光碟及譯文
    、手機簡訊截圖及三軍總醫院附設民眾診療服務處（下稱三
    總）診斷證明書、中國醫藥大學附設醫院台北分院（下稱中
    國醫藥醫院台北分院）門診病歷、臺北市立聯合醫院松德院
    區（下稱聯醫松德院區）門診病歷等件為證（見本院卷22至
    89、111、112、117、119、123頁及證物袋），然，細譯前
    開108年12月19日錄音光碟譯文內容，乃被告並未積極承認
    有抓原告手臂，並致原告受有系爭傷害之事實，係原告自陳
    遭被告抓握手臂等語，惟被告並無回應，尚難據以認定被告
    有抓握原告手臂行為，又110年7月26日錄音光碟譯文內容，
    乃原告不斷自陳遭被告抓握手臂而受傷情事，被告始終以「
    我向你說聲抱歉」等語予以回應，衡被告於108年12月19日
    當日有以「『起肖』、『幹』、『幹你娘機掰』、『妳怎麼不去死
    、現在可以滾了、妳以後不要再來了』」等語辱罵原告之妨
    害名譽犯行，遭原告提告後，經士林地檢署以109年偵字第1
    1200號起訴書提起公訴，並經本院以109年度審簡字第1141
    號刑事簡易判決有罪並科罰金之刑確定，此為被告所自承，
    並查有該有罪判決可按，堪以認定，而110年7月26日錄音譯
    文內容為兩造於被告前開妨害名譽行為損害賠償民事事件言
    詞辯論期日之庭外對話內容，亦為兩造所是認，足堪認定，
    再酌以對話當時被告遭原告另提告有本件傷害行為，業早經
    士林地檢署對被告為不起訴處分確定，為兩造所不爭，亦可
    認定，是被告抗辯當日乃針對其辱罵原告之妨害名譽行為道
    歉等語，應非子虛，自難據被告當日對原告道歉所為，驟認
    被告有抓握原告手臂致傷之行為，又觀前開受機簡訊截圖內
    容，被告亦僅表示對年底發生之事感到抱歉，並尋求與原告
    和解，期原告撤回告訴，並未積極承認有傷害原告之行為，
    亦難據以認定被告有抓握原告手臂致傷之行為。復依據原告
    所提前開診斷證明及病例內容，固得認原告於就診時，經醫
    師診斷受有系爭傷害，然查原告就診期間均與其主張受傷日
    期即108年12月19日相隔逾5天以上，難以排除原告於108年1
    2月19日後因其他原因造成該傷勢之可能，縱認被告於108年
    12月19日對原告有抓手臂之行為，亦難驟認因此造成原告受
    有系爭傷害。
㈢、原告既不能舉證證明其所主張被告對其有傷害行為之侵權行
    為事實為真，依據前開說明，原告依侵權行為法律關係，請
    求被告負損害賠償責任給付67萬元本息，洵屬無據，應予駁
    回。　
五、綜上所述，原告依侵權行為法律關係，請求被告給付67萬元
    ，及自108年12月23日起至清償日止，按週年利率5%計算之
    利息，為無理由，應予駁回。又原告之訴既經駁回，其假執
    行之聲請亦失所附麗，應併予駁回。
六、本件事證已臻明確，兩造其餘攻擊、防禦方法及所提證據，
    核與本件判決結果不生影響，無再一一論述之必要，附此敘
    明。
七、據上論結，原告之訴為無理由，依民事訴訟法第385條第1項
    前段、第78條判決如主文。
中　　華　　民　　國　　111 　年　　5 　　月　　31　　日
                  民事第一庭  法  官  劉瓊雯
以上正本證明與原本無異。
如對本判決上訴，應於判決送達後20日內向本院提出上訴狀並附
具繕本，若委任律師提起上訴者，應一併繳納上訴審裁判費，否
則本院得不命補正逕行駁回上訴。
中　　華　　民　　國　　111 　年　　5 　　月　　31　　日
　　　　　　　　　　　　　　  書記官  劉淑慧